# 新金融工具准则下因金融资产转移而终止确认的应收账款

提问人：michaelhtts 时间：2019-07-18 15:09:46
2019 年半年报格式中，上交所、深交所都将因金融资产转移而终止确认的应收账款放在应收账款下披露，是否合适？
如果公司是对于应收账款的持有模式是持有 + 出售的目的或者就是出售的目的会列示到应收款项融资或者交易性金融资产中，例如无追索权的保理业务。故目前在应收账款下披露的是全部在原准则下终止应收账款的口径还是只是针对新准则下列示在应收账款的下的终止确认？
个人理解这里的口径和以往是一样的，但是都在应收账款下披露是否便于报表使用者理解？

回答人：chenyiwei
你的理解有一定合理性，建议必要时可在 “应收款项融资” 项目下补充披露本期内因金融资产转移而终止确认的此类应收款项的金额，其损益影响、从其他综合收益转入损益的金额等。